臺灣高等法院臺中分院刑事判決　　　　　　　　　九十年度交上訴字第二三一二號
　　上　訴　人　臺灣台中地方法院檢察署檢察官
　　上　訴　人
　　即　被　告　丁○○
右上訴人因被告公共危險等案件，不服臺灣臺中地方法院九十年度交訴字第一五號中
華民國九十年八月二十二日第一審判決（起訴案號：臺灣台中地方法院檢察署八十九
年度偵字第一五八六三號），提起上訴，本院判決如左：
    主  文
上訴駁回。
    事  實
一、丁○○曾於民國（下同）八十六年間，因違反麻醉藥品管理條例案件，經本院判
    處有期徒刑五月確定，甫於八十七年二月二十三日易科罰金執行完畢，仍不知悔
    改。丁○○未曾考領取得自小客車駕駛執照，應不得駕駛自小客車，惟其於八十
    九年四月十二日，在台中市市○路向陳建蒼借得懸掛變造車牌之車牌號碼ＴＫ─
    六六二一號自小客車後 (該自小客車為陳淑香所有，原車牌號碼為ＯＤ─二二一
    ０號，係於八十八年十一月二十九日晚間九時五十六分許，在南投縣南投市○○
路與民生街口失竊，丁○○不知該自小客車為失竊之贓車，亦不知車牌遭變造)
    ，隨即無照駕駛該自小客車，沿台中市○○路由北往南方向行駛，迨於同日上午
    十時四十分許，途經雙向二車道設有行車分向線時速限制四十公里之福星路三四
    七號前時，本應依規定速限行車，並應在遵行車道內行駛，而依當時天候晴天、
    日間自然光、路面乾燥、無缺陷、無障礙物、視距良好之情形下，並無不能注意
    之情事，詎竟疏未注意及此，非但以約六十公里之時速超速行駛；復越過行車分
    向線駛入對向車道內，而衝撞對向車道由甲○○所騎乘之車牌號碼ＫＣＬ─四０
    六號機車，旋再撞及丙○○所騎乘之車牌號碼ＯＹＴ─一一五號機車，造成甲○○、丙○○分別人車倒地，甲○○因而受有四肢擦傷、左足踝骨折等傷害，丙○○則受有頭部外傷及左側髖關節脫臼等傷害。丁○○肇事後下車察看，發覺甲○○、丙○○受有不輕之傷害後，非但未報警救護，並留於現場等候處理，反竟因
    害怕而另行起意，不顧甲○○、丙○○安危，乘車禍現場一片混亂無人注意之際
    ，趁隙將其所駕駛之自小客車丟棄現場逃逸無蹤。嗣經警依目擊該車禍發生之蔡
    文斌、林榮進描述，並由丁○○棄置肇事現場自小客車內之打火機，至位於台中
    市○○區○○街三五號錸德電子遊藝場內發現丁○○，經蔡文斌、林榮進指認後
    ，始查悉上情。
二、案經甲○○、丙○○訴由台中市警察局第四分局報請臺灣臺中地方法院檢察署檢
    察官偵查起訴。
    理  由
一、訊據被告丁○○對於未曾考領取得自小客車駕駛執照，在右揭時地無照駕駛自小
    客車與告訴人甲○○、丙○○發生車禍致其等受傷，並於肇事後逃逸之事實，於
    本院審理時坦白承認，核與告訴人甲○○、丙○○指述情節相符，並經目擊證人
    林榮進、蔡文斌於警訊、偵查及本院訊問時證述屬實，復有道路交通事故調查報
    告表、現場暨車損照片在卷可資佐證。而告訴人二人因本件車禍分別受有如事實
    欄所示之傷害，亦有財團法人私立中國醫藥學院附設醫院、澄清綜合醫院診斷證
    明書各一紙在卷可憑。按行車速度，依標誌之規定；汽車在雙向二車道行駛時，
    均應在遵行車道內行駛，道路交通安全規則第九十三條第一項、第九十七條第一
    款分別定有明文。被告為車輛駕駛人，前開交通規則為其應注意，而依肇事當時
    天候晴天、日間自然光、路面乾燥、無缺陷、無障礙物、視距良好（有右開道路
    交通調查報告表為證)之情形下，殊無不能注意之情事。而本件肇事之台中市○○路係雙向二車道設有行車分向線時速限制四十公里之道路，有前開道路交通調
    查報告表可憑，則被告行駛至該雙向二車道設有行車分向線時速限制四十公里路
    段時，在無不能注意之情形下，自應依規定速限行車；並應在遵行車道內行駛，
    惟被告車禍當時之時速約六十公里，業據其於原審九十年八月一日審理時供明；
    且被告肇事當時係越過行車分向線駛入對向車道內，而衝撞對向車道由告訴人二
    人所分別騎乘之機車，除據被告、告訴人陳明外，並經目擊證人林榮進於警訊、
    偵查及原審訊問時證述屬實，復有道路交通事故調查報表可查，顯見被告於事故
    發生當時確實以約六十公里之時速超速行駛；且越過行車分向線駛入對向車道內
    ，致衝撞對向車道由告訴人二人所分別騎乘之機車，是被告就本件事故之發生顯
    有過失，且被告之過失行為與告訴人二人所受之傷害間並有相當因果關係。因而
    罪證明確，被告犯行已堪認定，應予依法論科。
二、核被告所為，因駕車之過失撞傷告訴人二人部分，係犯刑法第二百八十四條第一
    項前段之過失傷害罪；駕車肇事致告訴人二人受傷後逃逸部分，係犯刑法第一百
    八十五條之四之肇事逃逸罪。被告一過失行為，致告訴人二人受傷，為一行為觸
    犯數罪名，係想像競合犯，應從一重處斷。其所犯上開二罪間，犯意各別，行為
    互殊，應予分論併罰。被告無照駕駛自小客車肇事致告訴人二人受傷，就其所犯
    過失傷害罪部分，應依道路交通管理處罰條例第八十六條第一項規定加重其刑。
    被告曾於八十六年間，因違反麻醉藥品管理條例案件，經法院判處有期徒刑五月
    確定，甫於八十七年二月二十三日易科罰金執行完畢，有台灣高等法院被告全國
    前案紀錄表及台灣台中地方法院檢察署刑案資料查註紀錄表附卷可稽，其於徒刑
    執行完畢後，五年以內再犯本件有期徒刑以上之刑之罪，為累犯，應依法加重其
    刑，就過失傷害罪部分並遞加之。原審依刑法第二百八十四條第一項前段、第一
    百八十五條之四、第五十五條、第四十七條、第五十一條第五款，道路交通管理
    處罰條例第八十六條第一項，罰金罰鍰提高標準條例第一條前段，就被告所犯過
    失傷害部分，審酌其過失程度重大，告訴人所受傷害非輕；被告所犯肇事逃逸部
    分，則審酌其肇事後非但未報警救護，反棄受傷非輕之告訴人二人於不顧，其惡
    行甚重，應予非難；並均兼衡及被告品行，於法院審理時始坦承犯行，復未與告
    訴人達成和解取得諒解之犯後態度等一切情狀，分別量處如原審主文第一項所示
    之刑，並定其應執行之刑，核無不合，量刑亦妥適，被告上訴請求從輕量刑，檢
    察官上訴請求從重量刑，均無理由，均應予以駁回。又告訴人丙○○請求上訴狀
    陳稱：被告係肇事致其受重傷云云，惟查丙○○到庭自稱其可走路，但不能激烈
    運動（見本院卷第四十頁）等語，既能走路，即與重傷害之要件不合，併此敘明
    。至於竊盜及行使變造特種文書部分，檢察官並未就此部分上訴，業經原審判決
    無罪確定，本院自無庸就此二部分審究，附此敘明。
四、據上論斷，應依刑事訴訟法第三百六十八條，判決如主文。
本案經檢察官乙○○到庭執行職務。
中      華      民      國    九十一  年      三    月        五        日
                                   臺灣高等法院臺中分院刑事第三庭
                                         審判長法  官　陳　朱  貴
                                               法　官  廖  柏　基
                                               法　官  劉　連　星
右正本證明與原本無異。
如不服本判決應於收受送達後十日內向本院提出上訴書狀，其未敘述上訴之理由者並
得於提起上訴後十日內向本院補提理由書（均須按他造當事人之人數附繕本）。
                                               書記官  李  妍  嬅
中      華      民      國　  九十一     年      三       月     六     日
附錄論罪科刑法條：
刑法第二百八十四條第一項前段：
因過失傷害人者，處六月以下有期徒刑、拘役或五百元以下罰金。
刑法第一百八十五條之四：
駕駛動力交通工具肇事，致人死傷而逃逸者，處六月以上五年以下有期徒刑。
                                                              　　　　　Ｆ
